【裁判字號】    95,簡上,14
【裁判日期】    950316
【裁判案由】    竊盜
【裁判全文】
臺灣高雄地方法院刑事判決              95年度簡上字第14號
上  訴  人  臺灣高雄地方法院檢察署檢察官
被      告  甲○○
上列上訴人因被告竊盜案件，不服本院高雄簡易庭94年度簡字第
5696 號 中華民國94年10月31日第一審判決（聲請簡易判決處刑
案號：94年度偵字第18249 號），提起上訴，及移送併案審理（
94年度偵字第28329 號），本院管轄之第2 審合議庭判決如下：
    主  文
原判決撤銷。
甲○○共同連續竊盜，累犯，處有期徒刑陸月，如易科罰金，以
參佰元折算壹日。
    事  實
一、甲○○前於民國93年間因詐欺案件，經本院以93年度訴字第
    1305號判處有期徒刑3 月確定，於93年9 月30日易科罰金執
    行完畢，詎仍不知悔改，基於意圖為自己不法所有之概括犯
    意，先後為下列竊盜犯行：(一)於94年8 月25日清晨5 時45分
    許，與黃志強基於前開不法犯意聯絡，由黃志強駕駛案外人
    鄭明正所有，平日交由甲○○使用車號為XG-6615 號自小貨
    車，甲○○則另騎腳踏車，一同前往高雄縣大寮鄉○○村○
    ○路，共同徒手竊取台灣電力公司（下稱台電公司）裝設在
    編號「山上高幹18右7 號」電線桿變電箱內之紅銅1 組【約
    70公斤，價值新台幣（下同）4 萬元】，得手後，2 人以繩
    索將紅銅綁在上開自小貨車後方，再將甲○○所騎腳踏車置
    於該自小貨車上，由黃志強開車載甲○○拖行紅銅欲離開現
    場之際，為巡邏經過之員警羅光昇、郭盟宗發現當場查獲。
    (二)於94年11月6日 下午5 時許，騎乘車牌YUU-977 號機車，
    前往高雄縣大寮鄉○○街24號士新儲運公司（下稱士新公司
    ），自該公司鐵皮浪板圍籬缺口進入內部，徒手竊取士新公
    司所有之馬達2 個（價值約16,000元），得手後，將馬達置
    於上開機車腳踏板處騎車離去，並於當日下午5 時30分許，
    行經高雄縣大寮鄉○○路與鳳林路口，因形跡可疑，為警盤
    查當場查獲。
二、案經高雄縣政府警察局林園分局報請臺灣高雄地方法院檢察
    署檢察官聲請簡易判決處刑暨移送併案審理。
    理  由
一、本件被告甲○○所犯係死刑、無期徒刑、最輕本刑為3 年以
    上有期徒刑以外之罪，其於準備程序就前揭被訴事實為有罪
    之陳述，經審判長告知簡式審判程序之旨，並聽取其與公訴
    人之意見後，本院認無不得或不宜改依簡式審判程序進行之
    處，爰依刑事訴訟法第273 條之1 第1 項，裁定本件改依簡
    式審判程序進行，合先敘明。
二、上揭事實業據被告於本院審理中坦承不諱，核與證人即台電
    公司外線領班丙○○、士新公司代表人丁○○於警詢中證述
    前開台電公司紅銅及士新公司馬達遭竊之情節相符，復據證
    人即於94年8 月25日查獲被告之員警羅光昇、郭盟宗於偵查
    中證述，其等目擊被告以繩索將所竊紅銅綁在自小貨車後方
    開車離去等語明確，並有贓物認領保管單2 紙、失竊現場相
    片9 幀附卷可稽，足認被告前開自白核與事實相符，是本件
    事證明確，被告犯行堪以認定。
三、核被告先後所為事實欄(一)、(二)犯行，均係犯刑法第320 條第
    1 項之竊盜罪。被告雖係由士新公司鐵皮浪板圍籬之缺口，
    進入該公司竊取馬達，惟因該缺口高度幾乎與圍牆頂端同高
    等情，有失竊現場所攝圍籬相片及被告當庭所繪圍籬缺口略
    圖等件附卷可稽，足認常人無須特別使用翻越或攀爬之方式
    ，即可輕易經由該缺口進入士新公司，該圍籬已失防閑作用
    ，且復無其他積極證據足以證明該圍籬缺口係被告破壞而成
    ，是被告並無毀損或踰越安全設備等情，自亦無刑法第321
    條第1 項第2 款之適用。又竊盜或損壞電桿、電線、變壓器
    或其他供電設備者，依刑法之規定從重處斷，電業法第105
    條規定甚明。本案被告所竊台電公司電線桿變電箱內之紅銅
    ，雖亦屬供電之設備，惟因電業法立法目的，依該法第1 條
    規定，為開發國家電能動力，調節電力供應，發展電業經營
    ，維持合理電價，增進公共福利。又該法所謂電業之定義，
    依第2 條規定，係指一般需用經營供給電能之事業。顯見電
    業法所保障及重視者乃係電業之經營，是如行為人所竊盜及
    破壞者，非係現正經營及使用中之供電設備，自應限縮解釋
    認難以上開電業法第105 條規定相繩，而前開被告所竊電線
    桿變電箱內之紅銅，業經證人即台電公司員工丙○○於警詢
    中證稱：因該電線桿變電箱設置之區域已經遷村，故無造成
    民眾用電上之損失，亦無安全上之危害等語，足認該變電箱
    裝置已因民眾遷村而無使用之情，是被告前開所為竊盜犯行
    ，核與電業法第105 條之要件不符，亦無庸從重予以處斷，
    併此敘明。另被告與黃志強就前開所為事實欄(一)之竊盜犯行
    ，互有犯意聯絡及行為分擔，為共同正犯。被告先後2 次竊
    盜行為，時間緊接，手法相同，觸犯基本構成要件同一之罪
    名，顯係出於概括犯意反覆為之，為連續犯，爰依刑法第56
    條之規定，論以一罪並加重其刑。公訴人雖僅就被告所為事
    實欄(一)部分犯行聲請簡易判決處刑，惟因被告尚於94年11月
    6 日下午5 時許，另犯如事實欄(二)所示之竊盜犯行，依同一
    案件起訴及審判不可分之原則，此部分既與上揭業經聲請簡
    易判決處刑之竊盜犯行有連續犯之裁判上一罪關係，為聲請
    簡易判決處刑效力所及，本院自應併予審理。另被告前於93
    年間因詐欺案件，經本院以93年度訴字第1305號判處有期徒
    刑3 月確定，於93年9 月30日易科罰金執行完畢等情，有臺
    灣高等法院被告前案紀錄表、台灣高雄地方法院檢察署刑案
    資料查註紀錄表各1 紙在卷可稽，其於上開徒刑執行完畢後
    5 年內，再犯本件最重本刑為有期徒刑以上之罪，為累犯，
    應依刑法第47 條 之規定加重其刑，並遞加重之。
四、原審以被告關於事實欄(一)部分之犯行事證明確，予以論罪科
    刑，固非無見，惟就被告關於事實欄(二)部分之犯行未及審酌
    ，尚有未洽，檢察官上訴意旨指摘原判決不當，為有理由，
    自應由本院將原判決撤銷改判。爰審酌被告正值中壯年時期
    ，不思以正當之方式賺取所得，竟貪圖私利，恣意竊取他人
    財物，對社會治安影響非微，惟念其犯後坦承犯行，態度尚
    稱良好，所竊財物價值共約5 萬餘元，並已經發還被害人，
    損害並未擴大及其犯罪動機、目的等一切情狀，量處如主文
    所示之刑，並諭知易科罰金之折算標準。
據上論斷，應依刑事訴訟法第455 條之1 第1 項、第3 項、第36
9 條第1 項前段、第364 條、第273 條之1 第1 項、第299 條第
1 項前段，刑法第28條、第56條、第320 條第1 項、第47條、第
41 條 第1 項、罰金罰鍰提高標準條例第1 條前段、第2 條，判
決如主文。
本案經檢察官乙○○到庭執行職務。
中    華    民    國    95    年    3     月    16    日
                  刑事第十二庭  審判長法  官  施柏宏
                                      法  官  林書慧
                                      法  官  黃宗揚
以上正本證明與原本無異。
不得上訴。
中    華    民    國    95    年    3     月    16    日
                                      書記官  王壹理
附錄本判決論罪科刑所依據之法條：
中華民國刑法第320條
(普通竊盜罪、竊佔罪)
意圖為自己或第三人不法之所有，而竊取他人之動產者，為竊盜
罪，處 5 年以下有期徒刑、拘役或 500 元以下罰金。


司法院資訊處製作；財團法人民間司法改革基金會備份。
